【裁判字號】    90,台抗,45
【裁判日期】    900215
【裁判案由】    違反山坡地保育利用條例聲請再審及停止刑之執行
【裁判全文】
最高法院刑事裁定                                    九十年度台抗字第四五號
    抗  告  人  甲○○
    選任辯護人  曾丁壽律師
右抗告人因違反山坡地保育利用條例案件，不服台灣高等法院中華民國八十九年十二
月十八日駁回其聲請再審及停止刑之執行之裁定（八十九年度聲再更(一)字第十六號）
，提起抗告，本院裁定如左：
    主  文
抗告駁回。
    理  由
本件原裁定以抗告人甲○○對於本院民國八十九年度台上字第六號違反山坡地保育利
用條例一案確定判決聲請再審，其聲請意旨略稱：抗告人係民國八十二年十月底始繼
受前手占有之系爭土地繼續使用，係屬狀態之繼續，非行為之繼續，追訴權時效早已
完成。抗告人且未擴張範圍，挖動山坡，破壞水土保持等情，有前手林鴻堯及黃成妹
之存證信函、證明書及現場照片等證據可稽，況現場後方有多戶設有戶籍之建築物，
足見其建築物係經政府核準設立，況是否為山坡地及有無破壞水土保持，現場履勘即
可證明，爰依刑事訴訟法第四百二十條第一項第六款規定聲請再審云云。惟按刑事訴
訟法第四百二十條第一項第六款所謂發現確實之新證據，固非以絕對不須經過調查程
序為條件，然必須可認為確實足以動搖原確定判決，而為受判決人有利之判決為限，
且係指該項證據，事實審法院於判決前因未經發現，不及調查斟酌，至其後始行發現
者而言，若判決前已經當事人提出或聲請調查之證據，經原法院不採者，即非該條款
所謂發現之新證據。又所謂確實之新證據，係指就新證據之本身形式上觀察，毋須經
調查程序，顯然可認為足以動搖原確定之判決者而言（本院四十九年台抗字第七二號
、二十八年抗字第八號及四十年台抗字第二號判例參照）。查抗告人上開聲請意旨，
經原審審核結果，認抗告人分別於民國八十二年四、五月，在林鴻堯所有及陸軍總司
令部管理之山坡地上，擅自設置二層鐵屋工作物及舖設混凝土建物，並設置圍牆，而
抗告人卻未就何筆地號土地具體指摘，所提之新事實及新證據，就形式上觀察，即須
加以調查，顯非可認為足以動搖原確定判決。另聲請再行履勘現場，並提出現場照片
十一張及黃成妹出具之證明書壹紙，得否採為有利抗告人之證據，原審八十八年重上
更(三)字第一二六號判決理由欄二、(一)、(四)、(六)均已斟酌說明，並經抗告人聲請再審之
對象即本院前述案號確定判決所維持，核與刑事訴訟法第四百二十條第一項第六款所
謂發現確實之新事實及新證據亦不符，是抗告人再審之聲請為無理由，原裁定駁回其
聲請，經核於法尚無不合。抗告意旨仍執前詞，泛言指摘原裁定不當，難認有理由，
應予駁回。本院為法律審，抗告人聲請傳訊證人黃成妹，無從調查，附為明。
據上論結，應依刑事訴訟法第四百十二條，裁定如主文。
中      華      民      國     九十     年      二      月     十五     日
                              最高法院刑事第六庭
                                  審判長法官  謝  家  鶴
                                        法官  洪  文  章
                                        法官  花  滿  堂
                                        法官  陳  世  淙
                                        法官  洪  佳  濱
      右正本證明與原本無異
                                              書  記  官
中      華      民      國     九十     年      三      月      九      日


司法院資訊處製作；財團法人民間司法改革基金會備份。
